臺灣桃園地方法院刑事判決　　　　　　　　94年度易字第85號
公　訴　人　臺灣桃園地方法院檢察署檢察官
被　　　告　甲○○　男　25歲.
　　　　　　　　　　（
上列被告因竊盜案件，檢察官提起公訴及移送併案（93年度偵字
第15726 號、94年度偵字第6256號）後，被告於準備程序認罪，
，本院合議庭裁定由受命法官獨任進行簡式審判程序，本院判決
如下：
    主  文
甲○○連續結夥三人以上而竊盜，累犯，處有期徒刑拾月。扣案
如附表編號一、二所示之鑰匙各壹把均沒收。
    事  實
一、甲○○前因偽造文書案件，經台灣台北地方法院於民國九十
    一年一月二十日，以九十年度訴字第四六六號判決，處有期
    徒刑六月，緩刑三年並付保護管束確定，嗣於保護管束期間
    再犯案，經本院以九十二年度撤緩字第九號裁定，予以撤銷
    緩刑宣告；再因妨害自由案件，經台灣新竹地方法院以九十
    一年度訴字第一一八號判決，處有期徒刑三月，嗣經上訴，
    先後經台灣高等法院以九十一年度上訴字第一九０五號、最
    高法院以九十一年度台上字第七三三八號判決，予以駁回上
    訴，於同年十二月十九日確定，二罪合併定應執行刑八月，
    而於九十二年六月五日入監執行，並於九十三年一月三十一
    日累進縮刑執行完畢（構成累犯）；又因竊盜案件，甫於九
    十三年九月一日經本院以九十三年度壢簡字第八六八號判決
    ，處有期徒刑六月確定（尚未執行）。詎猶不知悔改，(1)竟
    結夥甘能俊（另案起訴）、乙○○（已先由本院審結）共三
    人，共同基於意圖為自己不法所有之犯意聯絡及行為分擔，
    於九十三年九月二十五日凌晨二時許，共同在桃園縣楊梅鎮
    ○○街三八七巷三八一號旁，見丁○所有之車牌號碼ＢＫ—
    二八六○號自用小貨車停於該處，遂由甲○○提供自備之鑰
    匙一支，並與甘能俊負責在旁把風，由乙○○徒手以該鑰匙
    竊得上開車輛後，得手後供渠等代步之用。三人旋即駕駛上
    開車輛，於同日凌晨五時二十分許，行駛至桃園縣楊梅鎮高
    榮里北高山頂一鄰二十七之三號由丙○○經營之「政龍資源
    回收站」內停車（侵入住宅部分未據告訴），適警車巡邏發
    現，乙○○當場為警查獲，並扣得附表編號一渠等作案所用
    之鑰匙一把，甘能俊及甲○○則趁隙逃逸。(2)另再承同上之
    犯意，於九十三年十二月二十四日十二時許，與綽號「阿志
    」（即唐夫志，真實姓名年籍不詳）二人，在桃園縣平鎮市
    ○○路山頂段一巷口，先以共同破壞機車鎖頭（毀損部分未
    據告訴），再徒手以甲○○所有之鑰匙一把發動之方式，竊
    得林長以所持有使用之車牌號碼ＬＵＲ－九五三號機車一部
    。嗣於九十四年一月十五日四時十五分許，甲○○騎乘上開
    機車，行經同縣龍潭鄉三九七巷五０號前，為警查獲，始悉
    上情，並扣得鑰匙一串（共四把，含附表編號二其作案所用
    一把）。
二、案經桃園縣政府警察局楊梅分局移送臺灣桃園地方法院檢察
    署檢察官偵查後起訴、移送併辦。
    理  由
一、本件被告甲○○所犯係死刑、無期徒刑、最輕本刑為三年以
    上有期徒刑以外之罪，其於準備程序中就被訴事實為有罪之
    陳述，經法官告知簡式審判程序之旨，並聽取公訴人、被告
    之意見後，依刑事訴訟法第二百七十三條之一第一項規定，
    經本院合議庭裁定，由受命法官獨任進行簡式審判程序，並
    為審理判決，合先敘明。
二、上開犯罪事實，業據被告甲○○各於警詢、檢察官偵訊及本
    院審理時，對於上開犯罪時、地竊盜之事實均坦承不諱。經
    查：
  (一)被告上揭犯行(1)，核與被害人丁○、丙○○於警詢中指訴情
    節相符，甲○○等三人所竊取之上開ＢＫ—二八六○號自用
    小貨車，業經被害人丁○領回，並出具贓物認領保管單一紙
    及該車照片四張附卷可稽。此外，並有附表編號一彼等三人
    作案所用之鑰匙一把扣案，亦有本院九十四年度刑管字第一
    四五號扣押物品清單一紙在卷可參。又共犯乙○○就此部分
    犯行，業經本院於九十四年三月三十一日，以九十四年度易
    字第八五號判決，判處罪刑在案。
  (二)再甲○○等三人於竊得上開自小貨車後，隨即轉往上揭資源
    回收場準備竊取廢鐵，渠等三人雖於夜間駕車踰越安全設備
    進入該回收場，惟並非侵入該廠內辦公室，是尚不構成「於
    夜間侵入住宅或有人所在之建築物而犯竊盜罪」之情形；且
    渠等三人甫進入該回收場內停車，旋因警車巡邏經過發現而
    無法下手行竊，僅為預備行為，非屬未遂，依刑法第三百二
    十條規定，不處罰預備行為（詳下述）。
  (三)被告上揭犯行(2)，核與被害人林長以於警詢中指訴情節相符
    ，而上開ＬＵＲ－九五三號機車一部，業經林長以領回，且
    出具贓物認領保管單一紙附卷，並有車輛尋獲電腦輸入單一
    紙、車輛失竊作業－查詢車輛認可資料二紙、該車照片四張
    在卷可稽。此外，並有被告所有如附表編號二供其作案所用
    之鑰匙一把扣案足憑，亦有同署九十四年度保管字第三九八
    號扣押物品清單一紙在卷佐參。
  (四)被告甲○○上揭自白，核與卷內積極證據相符，洵堪採信，
    是被告確有本件之竊盜行為，事證明確，犯行堪以認定，應
    予依法論科。
三、按二人以上共同實施犯罪之行為者，皆為共同正犯；共同正
    犯不限於事前有所協議，即於行為當時有共同之犯意聯絡者
    ，亦屬之，且其表示之方法，不限於明示通謀，即其相互間
    有默示之合致者，亦無不可。如就構成犯罪事實之一部，已
    參與實施，即屬共同正犯。再共同正犯間，非僅就自己實施
    之行為負其責任，並在犯意聯絡之範圍內，對於其他共同正
    犯所實施之行為，亦應共同負責（最高法院三十年上字八七
    ０號、第一二四０號、第一七八一號、三十二年上字第一九
    ０五號、七十三年台上字第二三六四號判例參照）。且以自
    己共同犯罪之意思，參與實施犯罪構成要件以外之行為，均
    為共同正犯，大法官會議釋字第一０九號著有明文。次按我
    國刑法第三百二十一條第一項第四款「結夥三人以上竊盜」
    之罪，屬於學理上所謂之「必要共犯」之一種，亦認其為共
    同正犯，應適用刑法第二十八條；且於本罪與其加重條件之
    罪間，如刑法第三百二十條之普通竊盜罪與第三百二十一條
    之加重竊盜罪，得認為同一罪名而成立連續犯（最高法院二
    十六年渝上字第一二八五號判例意旨、第八十一年度第五次
    刑事庭決議(二)、第六十七年度第六、七次刑事庭決議(一)參照
    ）。本件就上開犯行(1)，共犯乙○○於檢察官偵訊、被告甲○○於本院審理中均坦承：彼等與甘能俊共三人，因為要去
    偷載廢鐵需要車子，乃一致決議前往竊取附表所列自小貨車
    ，由被告甲○○提供自備之鑰匙，而由乙○○下手供其行竊
    ，甲○○、甘能俊則在一旁把風等語，依上開說明，渠等三
    人係屬結夥三人以上而犯竊盜罪；另就犯行(2)，被告坦承與
    「唐夫志」共同以被告所有如附表編號二之鑰匙一把，徒手
    行竊上開機車得逞，被告甲○○與「唐夫志」二人，均屬共
    同正犯，先後二次犯行並成立連續犯。
四、核被告甲○○所為，係犯刑法第三百二十一條第一項第四款
    之加重竊盜罪。被告甲○○與乙○○、甘能俊結夥三人，以
    及被告與「唐夫志」二人間，就上開(1)、(2)之竊盜犯行，均
    具有犯意聯絡及行為分擔，依刑法第二十八條，均應論以共
    同正犯。被告先後(1)、(2)共二次竊盜犯行，時間緊接，犯意
    相同，所犯為犯罪構成要件相同之罪名，顯係基於概括犯意
    反覆為之，為連續犯，依刑法第五十六條規定，應以一罪即
    刑法第三百二十一條第一項第四款之加重竊盜罪論處，並依
    法加重其刑。又被告前因偽造文書、妨害自由等案件，經法
    院先後判處有期徒刑六月、三月確定，二罪合併定執行刑八
    月，而於九十三年一月三十一日經累進縮刑執行完畢，此有
    臺灣高等法院被告前案紀錄表、臺灣桃園地方法院檢察署刑
    案資料查註紀錄表各一件在卷可考，其於有期徒刑執行完畢
    後，五年以內再犯本件有期徒刑以上之罪，依刑法第四十七
    條規定，為累犯，應依法加重其刑。爰審酌被告有多次前科
    ，甫受有期徒刑執行完畢，竟再犯之，仍難收刑罰之效，暨
    其犯罪之動機、目的、手段，犯罪時所受之刺激及其品行、
    生活狀況、智識程度為國中畢業、犯罪所生之損害，自小貨
    車、機車約值五萬元、一萬元，及犯罪後坦承犯行，態度尚
    可等一切情狀，量處如主文所示之刑，以資懲儆。至九十四
    年度刑管字第一四五號、同年度保管字第三九八號所分別扣
    案之鑰匙一把、一串（共四把），均為被告甲○○所有，其
    中編號一、二（出廠編號０二九五號），為供其本件犯罪所
    用之物，業據被告及共犯乙○○供述在卷，依刑法第三十八
    條第一項第二款規定，併應諭知均沒收之；另編號三、四、
    五之鑰匙共三把，則分別為被告家門、其父機車、自己機車
    之鑰匙，非供其本案犯罪所用之物，爰不另予宣告沒收，附
    此敘明。
五、公訴意旨另以：被告甲○○與乙○○、甘能俊等三人於上揭
    事實欄所列之時、地，侵入由丙○○經營之「政龍資源回收
    站」內停車，準備竊取該回收場內之廢鐵時，嗣為警巡邏發
    現而未遂，甘能俊、甲○○二人趁隙逃逸，因認被告甲○○
    等三人涉犯共同連續竊盜罪嫌等語。經查：
  (一)按刑事訴訟法上所謂認定犯罪事實之證據，係指足以認定被
    告確有犯罪行為之積極證據而言，該項證據自須適合於被告
    犯罪事實之認定，始得採為斷罪資料。如未能發現相當證據
    ，或證據不足以證明，自不能以推測或擬制之方法，以為裁
    判之基礎。又刑事訴訟上證明之資料，無論其為直接或間接
    證據，均須達於通常一般人均不致有所懷疑，而得確信其為
    真實之程度，始得據為有罪之認定，若關於被告是否犯罪之
    證明未能達到此一程度，而有合理性懷疑之存在，致使無法
    形成有罪之確信，根據「罪證有疑，利於被告」之證據法則
    ，即不得遽為不利被告之認定，此分別有最高法院二十九年
    上字第三一０五號、四十年臺上字第八六號、七十六年臺上
    字第四九八六號等判例可資參照。次按，未遂罪指已著手於
    犯罪之實行而不遂，或不能生犯罪之結果者而言，所謂著手
    指實行犯意，尚未達於犯罪既遂之程度，與著手以前所為之
    準備行為，迥乎不同。再預備行為與未遂犯之區別，以已未
    著手於犯罪之實行為標準，所謂著手，即指犯人對於犯罪構
    成事實開始實行而言，其在開始實行前所為之預備行為，不
    得謂為著手，自無成立未遂犯之餘地。再刑法第三百二十一
    條之竊盜罪，為第三百二十條之加重條文，自係以竊取他人
    之物為其犯罪行為之實行，至該條第一項各款所列情形，不
    過為犯竊盜罪之加重條件，如僅著手於該項加重條件之行為
    而未著手搜取財物，仍不能以本條之竊盜未遂論處（最高法
    院二十年上字第八二三號、二十一年非字第九七號、二十五
    年非字第一六四號、二十七年滬上字第五四號等判例、八十
    三台上字第二０七二號判決意旨參照）。
  (二)本件公訴人指訴被告甲○○涉有上揭(1)所示之連續竊盜犯行
    ，無非僅以共犯乙○○之警詢自白，資為論據。被告甲○○
    偵查中未到庭，其於審理中否認下手行竊，辯稱：當天上開
    小貨車有開進政龍資源回收場，但還沒下手偷等語；共犯乙○○於警詢時固供稱：準備竊取該回收場廢鐵，沒想到警方
    發現，所以沒有竊取成功等語，惟其同日警詢時已辯稱：伊
    等竊取小貨車後，再於上開時、地去回收場，欲向老闆娘借
    錢，突遇警察巡邏見狀，伊與林、甘二人就四散逃逸，而伊
    躲在暗處被警方查獲，林、甘二人則逃逸無蹤；以及（伊等
    ）於九十三年九月二十五日五時二十分許剛進去，就遇上警
    車等語明確（偵卷第一二頁反面參照）觀之，顯見被告等三
    人甫於進入該資源回收場內停車時，即為警巡邏發現，尚未
    就特定標的物著手行竊。
  (三)再共犯甘能俊於檢察官偵訊時亦辯稱：伊等人再要去回收場
    偷鐵，已經到回收場門口，伊等一下車，巡邏車經過，伊等
    緊張，就跑給警察追，才被查獲等語（偵卷第四十頁參照）
    ，核與被害人丙○○於警詢時指稱：伊當時與先生正在回收
    場辦公室內睡覺，不知道有人開車進入回收場內，是警方查
    獲嫌犯（乙○○）後敲門，伊才醒來發覺警方查獲竊嫌，伊
    不知道犯嫌為何會在伊的回收場等語（偵卷第二一頁反面參
    照），印證相符，是並無對被告有何不利之證述。故被告甲○○等三人僅止於非法侵入該回收場內停車（侵入住宅部分
    未據告訴），旋被巡邏警車經過發現而無法著手，已臻明確
    ，雖其意在「準備竊取廢鐵」，惟在開始實行構成要件行為
    前所為之預備行為，難謂已著手於竊盜犯罪構成事實之開始
    實行，揆諸上述，尚不得謂為「著手」，自無成立未遂犯之
    餘地。此外，並無其他積極證據足資證明被告有所指犯行，
    為此，此部分應屬罪證不足。惟公訴人亦認此部分與上揭論
    罪部分，有連續犯之裁判上一罪關係，爰不另為無罪之諭知
    ，附此敘明。
六、據上論斷，應依刑事訴訟法第273 條之1 第1 項、第299 條
    第1 項前段，刑法第28條、第56條、第321 條第1 項第4款
    、第47條、第38條第1 項第2 款，罰金罰鍰提高標準條例第
    1 條前段，判決如主文。
本案經檢察官張啟聰到庭執行職務。
中　　華　　民　　國　　94　　年　　5 　　月　　26　　日
                      刑事第四庭    法　官　李昆南
上列正本證明與原本無異。
如不服本判決，應於送達後10日內，以書狀敘明理由，向本院提
出上訴狀（應附繕本）。
                                    書記官　郭中明
中　　華　　民　　國　　94　　年　　5 　　月　　26　　日
附表：
編號    扣案物品名稱    數  量    備      註
一、    鑰匙            一把（94年度刑管字第145號）
二、    鑰匙            一把（94年度保管字第398 號，下同，
                              出廠編號0295號，貼有標籤）
三、    鑰匙            一把（圓形銅色）
四、    鑰匙            一把（最長、黑色手把機車鑰匙）
五、    鑰匙            一把（尖形、編號232 號機車鑰匙）
附本案論罪科刑法條：
刑法第321條第1項第4款（加重竊盜罪）
犯竊盜罪而有左列情形之一者，處六月以上、五年以下有期徒刑
：
  四  結夥三人以上而犯之者。
